台灣花蓮地方法院刑事判決　　　　　　　　　　年度　九十四年度訴緝字第一六號
　　公　訴　人　臺灣花蓮地方法院檢察署檢察官
　　被　　　告　甲○○
右列被告因違反毒品危害防制條例案件，經檢察官聲請簡易判決處刑（九十三年度毒
偵字第九十四號），後由本院改依通常程序審理，茲因被告於本院準備程序進行中，
就被訴犯罪事實為有罪之陳述，經本院合議庭裁定由受命法官獨任改行簡式審判程序
審理後，本院判決如左：
    主  文
甲○○施用第一級毒品，處有期徒刑陸月，如易科罰金，以參佰元折算壹日。
    事  實
一、甲○○曾於民國八十七年十月間因施用第二級毒品安非他命，經本院裁定送勒戒
    處所觀察、勒戒後，認無繼續施用毒品傾向，經公訴人於八十八年六月三十日，
    以八十七年度偵字第三六四０號不起訴處分確定。嗣又因施用第一級及第二級毒
    品案件，經本院以八十九年度毒聲字第五九○號送觀察、勒戒後，認有繼續施用
    毒品傾向，而再經臺灣高等法院花蓮分院八十九年度毒抗字第四十四號及本院八
    十九年度毒聲字第一０八四號裁定入戒治處所施以強制戒治。並經本院以八十九
    年度訴字第四一二號判決判處有期徒刑九月確定。詎甲○○猶不知悔改，竟又於
    五年內之民國九十二年九月二十五日之某時，在花蓮市○○街一四五號二樓居處
    內，施用第一級毒品海洛因一次，為警採尿送驗後查獲。
二、案經花蓮縣警察局鳳林分局報請臺灣花蓮地方法院檢察署檢察官偵查起訴。
    理  由
一、右揭犯罪事實，業據被告甲○○於本院審理時坦承不諱，並有花蓮縣衛生局及慈
    濟大學濫用藥物檢驗中心函附之尿液檢驗報告一份在卷足證，足徵被告之自白與
    事實相符，其犯行應堪認定。
二、按煙毒之遺害我國，計自中國清末以來，垂百餘年，一經吸染，萎痺終身，其因
    此失業亡家者，觸目皆是，由此肆無忌憚，滋生其他犯罪者，俯首即得；更且流
    毒所及，國民精神日衰，身體日弱，欲以鳩形鵠面之徒，為執銳披堅之旅，殊不
    可得，是其非一身一家之害，直社會、國家之鉅蠹；而欲湔除毒害，杜漸防萌，
    當應特別以治本截流為急務，蓋伐木不自其本，必復生；塞水不自其源，必復流
    ，本源一經斷絕，其餘則不戢自消也。「毒品危害防制條例」係鑒於煙毒之禍害
    蔓延，跨國販賣活動頻繁，而對之有所因應。故其立法目的在防止來自世界各國
    毒害，查緝流入毒品，預防及制裁與毒品有關之犯罪，亦即肅清煙毒，防制毒品
    危害，藉以維護國民身心健康，進而維持社會秩序，俾免國家安全之陷於危殆（
    司法院大法官議決釋字第四七六號解釋理由書節錄參照）。前述發人深省之文字
    係在說明毒品危害的不僅是個人的健康而已，更是對於家庭以及全體國民，乃至
    社會、國家戰力的重大危害，而欲戒除毒品，必須從斷絕來源作起。是本條例對
    吸用毒品自戕身心之犯罪人，在不違反憲法比例原則的要求下，兼有以病患身份
    對待之立法，除規定對施用毒品之被告應送勒戒處所觀察、勒戒（期間不得逾二
    月）外，如仍有繼續施用毒品之傾向者，並應令入戒治處所強制戒治（其期間為
    六個月以上，至無繼續強制戒治之必要為止。但最長不得逾一年）。如認受觀察
    、勒戒人無繼續施用毒品傾向者，或強制戒治期滿者，應即釋放，並為不起訴之
    處分或由少年法院（庭）為不付審理之裁定。毒品危害防制條例第二十條第一項
    、第二項、第二十三條第一項意旨參見。其立法目的即在使施用毒品之被告能戒
    除毒品之侵害，待戒除施用毒品者的需求後，毒品交易的市場自然根絕，徹底防
    制毒品危害國人身心健康，以實踐現代福利國家對人民生存照顧之義務。
三、查被告於民國八十七年十月間因施用第二級毒品安非他命，經本院裁定送勒戒處
    所觀察、勒戒後，認無繼續施用毒品傾向，經公訴人於八十八年六月三十日，以
    八十七年度偵字第三六四０號不起訴處分確定。嗣又因施用第一級及第二級毒品
    案件，經本院以八十九年度毒聲字第五九○號送觀察、勒戒後，認有繼續施用毒
    品傾向，而再經臺灣高等法院花蓮分院八十九年度毒抗字第四十四號及本院八十
    九年度毒聲字第一０八四號裁定入戒治處所施以強制戒治。並經本院以八十九年
    度訴字第四一二號判決判處有期徒刑九月確定。有臺灣高等法院被告全國前案紀
    錄一件在卷可查，是依前述說明，被告係觀察、勒戒執行完畢後，五年內再犯毒
    品危害防制條例第十條第一項之罪，應予論罪科刑。核被告所為係違反毒品危害
    防制條例第十條第一項之施用第一級毒品海洛因罪，被告持有海洛因毒品進而施
    用之行為，因係為己施用而持有，是此持有之前階段行為應為後階段之施用行為
    所吸收，不另論罪。爰審酌被告一再不顧國家為其屢次戒治所生之成效，仍執意
    再犯之惡行，以及所犯施用毒品罪行，勢將助長販賣毒品行為之更形猖獗，並影
    響自身之健康，甚至生命權，及有害國家社會之健全發展等犯罪手段及所生危害
    ；再審酌其犯罪後於審理中坦承犯行及誓言革除惡習之犯後態度等一切情狀，量
    處如主文所示之刑，並諭知易科罰金之折算標準，以示懲戒。本院希被告能痛下
    決心，革除施用毒品之惡行，徹底戒絕毒品危害。
四、按檢察官聲請以簡易判決處刑之案件，經法院於審理後認有刑事訴訟法第四百五
    十一條之一第四項但書之情事者，應用通常程序審判之，刑事訴訟法第四百五十
    二條定有明文。本件檢察官聲請以簡易判決處刑，經本院於審理後認有刑事訴訟
    法第四百五十一條之一第四項第二款之情形，爰改依通常程序審判，附此敘明。
五、據上論斷，應依刑事訴訟法第四百五十二條、第二百九十九條第一項前段、第二
    百七十三條之一第一項，毒品危害防制條例第十條第一項、刑法第十一條前段、
    、、第四十一條第一項前段，罰金罰鍰提高標準條例第二條，判決如主文。
本案經檢察官李子春到庭執行職務。
中      華      民      國  九 十 四    年      六      月    三  十    日
          臺灣花蓮地方法院刑事庭
                                        法官  沈士亮
右正本證明與原本無異。
如對本判決不服，應於送達後十日內，向本院提出上訴狀。（應抄附繕本）
                                        法院書記官
中      華      民      國  九 十 四    年      六      月    三  十    日
附錄本判決論罪之法律條文：
毒品危害防制條例第十條第一項：
施用第一級毒品者，處六月以上五年以下有期徒刑。
施用第二級毒品者，處三年以下有期徒刑。
